臺灣高等法院刑事判決　　　　　　　　　　　　　九十三年度上易字第一九一○號
　　上　訴　人
　　即　被　告　甲○○
右上訴人因竊盜案件，不服臺灣臺北地方法院九十三年度易字第一一六六號，中華民
國九十三年十月八日第一審判決（起訴案號：臺灣臺北地方法院檢察署九十三年度偵
緝字第一二○三號），提起上訴，本院判決如左：
    主  文
上訴駁回。
    事  實
一、甲○○與真實姓名年籍不詳綽號「黑仔」之成年男子，共同意圖為自己不法之所
    有，於民國九十二年八月四日晚間十一、二時許起至翌日清晨，駕駛事前委由甲
    ○○不知情之弟鍾吉祥所承租之車牌號碼四四三七─ＤＢ號自小貨車，前往基隆
    市○○區○○路二巷一○四號旁「德寶營造股份有限公司」（下稱德寶公司）無
    人看守之工地，竊取該公司所有之營造設備塔柱十四支、上部調整座六支、下部
    調整座二支、Ｔ三○活動座一個、Ｔ三○斜拉桿固定座二片等物，價值共計新台
    幣七十四萬七千八百三十四元，得手後離去。嗣因甲○○於九十二年八月五日十
    時許，委由不知情之鍾吉祥代為出售上開竊得之物品，為德寶公司工務所副主任
    簡俊興發現而報警查獲。
二、案經臺北縣政府警察局新店分局報告臺灣臺北地方法院檢察署檢察官偵查起訴，
    經原審法院依簡式審判程序審理。
    理  由
一、右揭事實，業據被告於原審坦承不諱（見原審卷第二十頁反面、第二四頁反面）
    ，並經證人乙○○於警詢及偵查中證述：失竊地點之工地入口處有設置大門，經
    人侵入後遭竊（見第八九二六號偵查卷第二一至二二頁、第二四、八四頁），證
    人即被告之弟鍾吉祥證稱：被告委其租車，並囑其載送上開物品販賣（見第八九
    二六號偵查卷第十五至十六頁、第十九頁、第八二至八三頁），證人林天送證稱
    ：鍾吉祥載來上開物品進入其回收場想要販賣等情綦明（見第八九二六號偵查卷
    第二九頁反面），復有失竊現場及失竊物品、被告所駕車輛照片（見第八九二六
    號偵查卷第五四至五九頁）及贓物認領保管單（見第八九二六號偵查卷第三九頁
    ）在卷可資佐證，被告上開自白核與事實相符。
二、雖被告前於警偵訊及本院辯稱：是受「黑仔」之託前去搬運物品，「黑仔」說東
    西是他的，其不知是竊取云云。惟被告於警詢時稱：「黑仔」說搬東西給其一千
    五百元作工錢（見第八九二六號偵查卷第十頁），然於偵查中稱：給其二千元（
    見第一二○三號偵查卷第十六頁），前後所述搬運之工錢已不相符；又於警詢時
    供稱：「黑仔」告知販賣所得歸其所有（見第八九二六號偵查卷第十頁），但於
    偵查中稱：「黑仔」說隔天會來載走上開物品，但並沒有來載，所以其才叫鍾吉
    祥去賣掉云云（見第一二○三號偵查卷第十六頁），就何以將上開物品賣掉原因
    之陳述亦不相同；況上開物品如屬「黑仔」所有，本身具有相當價值，「黑仔」
    尚出工錢請被告搬運，又何以於搬運時告知被告販賣所得全歸被告，顯與情理不
    合，可見被告所辯上情無非事後卸責之詞，委無足採，本件事證明確，其犯行堪
    以認定。
三、核被告所為，係犯刑法第三百二十條第一項竊盜罪。被告與「黑仔」間有犯意聯
    絡及行為分擔，為共同正犯。
四、原審認被告所犯罪證明確，適用刑法第二十八條、第三百二十條第一項、第四十
    一條第一項、罰金罰鍰提高標準條例第一條前段、第二條之規定，並審酌被告竊
    得財物之價值、數量非微、犯後態度等一切情狀，量處有期徒刑六月，並諭知易
    科罰金之折算標準。核其認事用法均無不合，量刑亦屬妥適。被告上訴，否認犯
    罪，為無理由，應予駁回。
據上論斷，應依刑事訴訟法第三百六十八條，判決如主文。
本案經檢察官郭弘佑到庭執行職務。
中　　　華　　　民　　　國　　九十三　　年　　 十二 　　月　　二十三　　日
                              臺灣高等法院刑事第十一庭
                                  審判長法  官  楊　照　男
                                        法  官  江　振　義
                                        法  官  王　詠　寰
右正本證明與原本無異。
不得上訴。
                                        書記官  駱  麗  君
中　　　華　　　民　　　國　　九十三　　年　　 十二 　　月　　二十三　　日
附錄：本案論罪科刑法條全文
刑法第三百二十條
意圖為自己或第三人不法之所有，而竊取他人之動產者，為竊盜罪，處五年以下有期
徒刑、拘役或五百元以下罰金。
意圖為自己或第三人不法之利益，而竊佔他人之不動產者，依前項之規定處斷。
前二項之未遂犯罰之。
